臺灣高等法院臺南分院刑事判決
110年度上訴字第1291號
上  訴  人  
即  被  告  張建茂

指定辯護人  本院公設辯護人  簡松柏  
上列上訴人因毒品危害防制條例案件，不服臺灣嘉義地方法院11
0年度訴緝字第10號中華民國110年11月8日第一審判決（起訴案
號：臺灣嘉義地方檢察署108年度偵字第1625號），提起上訴，
本院判決如下：
    主  文
上訴駁回。
    事  實
一、張建茂明知甲基安非他命係毒品危害防制條例第2條第2項第
    2款所列管之第二級毒品，不得持以販賣，竟意圖營利，基
    於販賣第二級毒品甲基安非他命之各別犯意，以其持用之門
    號0000000000號行動電話1支、或門號0000000000號行動電
    話1支作為聯繫工具，先後於如附表編號1至8所示之時間、
    地點，以如附表編號1至8所示之方式，販賣如附表編號1至8
    所示價量之第二級毒品甲基安非他命給黃堯2次、蕭榮宗3次
    、陳彥宏3次，並收取如附表編號1至8所示之價金。嗣經警
    對黃堯持用之行動電話門號0000000000號執行通訊監察，過
    程中查知張建茂涉嫌販賣毒品，繼而對張建茂上揭行動電話
    門號進行通訊監察，始查悉上情。
二、案經嘉義縣警察局民雄分局報告臺灣嘉義地方檢察署呈請臺
    灣高等檢察署檢察長令轉臺灣臺中地方檢察署再呈請臺灣高
    等檢察署檢察長令轉臺灣嘉義地方檢察署檢察官偵查起訴。
　　理　　由
壹、證據能力之認定：
一、按通訊保障及監察法（下稱通保法）第18條之1第1項之規定
    ，另案監聽所取得之內容有無證據能力，係採「原則排除、
    例外容許」之立法體例。本條項但書所定另案監聽內容得作
    為證據之要件有二，即實質要件係以「重罪列舉原則」（通
    保法第5條第1項所列各款之罪），或非屬重罪但「與本案具
    有關連性之犯罪」（輕罪）者為限，並輔以於發現後7日內
    補行陳報法院審查認可為程序要件。此項於偵查中另案監聽
    應陳報法院事後審查之立法，與刑事訴訟法第131條第3項對
    於逕行搜索，應於實施或執行後3日內陳報該管法院或報告
    該管檢察官及法院，由法院審查之立法例相仿，蓋另案監聽
    係依附於本案監聽而存在，本質上與逕行搜索同為無令狀之
    強制處分，且俱因急迫性併屬未及事先聲請令狀，為避免浮
    濫，故由法院介入先行審查。逕行搜索以出於急迫之原因為
    要件，是否確係如此，一旦時過境遷，或不免將失去審查之
    機宜，而不利於被告，即令有未陳報或陳報後經法院撤銷之
    情形，其所扣押之物得否為證據，既仍容許於審判時再為權
    衡判斷，並不當然予以排除。而另案監聽所得之內容，是否
    符合「重罪列舉原則」或「與本案具有關連性之犯罪」類型
    ，純然為對於通訊內容之判別而已，較之於逕行搜索之該當
    要件，原不具有審查急迫性，甚至無予先行審查之必要性，
    即使有逾期或漏未陳報等違背法定程序之情形，受訴法院於
    審判時自仍得適用刑事訴訟法第158條之4規定，再行審酌裁
    量其得否為證據（最高法院107年度台上字第3052號判決意
    旨參照）。查如附表編號1、2所示之通訊監察譯文，係臺灣
    嘉義地方檢察署檢察官以另案被告黃堯涉犯毒品危害防制條
    例第4條第2項之販賣第二級毒品罪嫌為由，向法院聲請核准
    對其所持用之行動電話門號實施監聽，經法官核發通訊監察
    書後對其上開行動電話門號實施通訊監察而取得，固漏未向
    法院陳報，有嘉義縣警察局民雄分局108年1月22日嘉民警偵
    字第1080001715號函在卷可佐（見偵397號卷第35-36頁），
    然本院審酌被告所涉販賣第二級毒品犯行，原屬通保法第5
    條第1項規定得受通訊監察之罪，執行機關實無利用其他案
    件合法監聽而附帶監聽本案被告之必要；參以販賣毒品對社
    會治安之嚴重影響，從形式上觀之，執行機關如依同法施行
    細則第16條之1第2項之程序，將此部分譯文報由檢察官陳報
    法院審查，法院尚無不予認可之理由，堪認執行機關無故意
    不報請法院審查之意圖；且被告之秘密通訊自由雖有短時間
    被侵害，惟上開通訊內容僅與販賣毒品之不法行為有關，復
    未涉及被告其他私密性談話，情節難謂嚴重；況被告亦不否
    認自己與黃堯間有此部分譯文所載對話內容，其於原審及本
    院審理中對於此部分譯文作為本案證據資料，亦未爭執其證
    據能力等情，認此部分譯文有證據能力。
二、又按被告以外之人於審判外之言詞或書面陳述，除法律有規
    定者外，不得作為證據；又按被告以外之人於審判外之陳述
    ，雖不符合刑事訴訟法第159條之1至第159條之4之規定，而
    經當事人於審判程序同意作為證據，法院審酌該言詞陳述或
    書面陳述作成時之情況，認為適當者，亦得為證據；當事人
    、代理人或辯護人於法院調查證據時，知有第159條第１項不
    得為證據之情形，而未於言詞辯論終結前聲明異議者，視為
    有前項之同意，刑事訴訟法第159條第1項及第159條之5分別
    定有明文。查本判決後述所引用之供述證據，檢察官、被告
    及其辯護人於原審及本院表示沒有意見或同意當作證據使用
    （見原審訴緝卷第88至89、155頁、本院卷第113頁），且迄
    至言詞辯論終結前均未聲明異議，本院審酌上開證據資料製
    作時之情況，尚無違法不當及證明力明顯過低之瑕疵，亦認
    為以之作為證據應屬適當，依據前開規定，該等證據均有證
    據能力。
貳、實體部分：
一、上揭犯罪事實，業據被告張建茂於原審及本院審理時均坦承
    不諱（見原審訴緝卷第88、154、159至161頁、本院卷第112
    至113頁、第127至128頁），核與證人即如附表編號1至8所
    示之交易對象黃堯、蕭榮宗、陳彥宏於警詢及檢察官訊問中
    證述有關交易第二級毒品甲基安非他命之過程大致相符（黃
    堯部分見警卷第2至4頁，偵7359號卷第40至41頁；蕭榮宗部
    分見警卷第14至16頁，偵7359號卷第18頁正反面；陳彥宏部
    分見警卷第23至25頁，偵7359號卷第29頁正反面）；並有證
    人黃堯、蕭榮宗、陳彥宏指認犯罪嫌疑人紀錄表（見警卷第
    10至11、19至20、29至30頁），及如附表編號1至8所示之通
    訊監察書與監聽譯文附卷可稽（通訊監察書見警卷第44至49
    頁，原審訴緝卷第131至135頁；各該譯文出處則均詳如附表
    編號1至8所示），再者，觀之如附表所示之監聽譯文對話紀
    錄顯示，被告與購毒者之話對出現「現在價格比較好了，品
    質沒得比」、「也才賺你500元」、「在7-11相等」、41啦
    ，拿來7-11」、「用1個500的給我」、「我要過去還你3000
    喔」、「你先借我1500啦，要過來拿錢嗎」，可見其等之對
    話中有使用暗語代稱毒品交易事宜，與一般親朋好友閒話家
    常之對話內容有別，而與實務上常見因顧慮遭毒品查緝，刻
    意避免於對話中提及毒品交易內容之情況相同，與現今毒品
    交易實況相當，故上開對話內容，是要進行毒品交易無誤，
    綜上，被告確有於上開時地販賣甲基安非他命之事實，應可
    認定
二、起訴書就被告如附表編號2所示販賣第二級毒品犯行記載交
    易時間為「107年1月25日15時」，惟被告於原審供稱：我應
    該係在當天下午4時47分與黃堯通完電話後跟黃堯見面，販
    賣毒品給黃堯，起訴書記載當天交易之時間係下午3時，應
    係誤載等語（見原審訴緝卷第159頁），核與該次交易被告
    與證人黃堯如附表編號2「持以聯繫販賣甲基安非他命事宜
    之行動電話門號、通訊監察書、監聽譯文內容」欄所示之通
    話紀錄相符，應屬正確，是起訴書所為上開認定即屬有誤，
    爰於不妨害基本社會事實同一之範圍內，逕以更正為107年1
    月25日「16時47分稍後某時許」。
三、販賣毒品為違法行為，刑責甚重，近年來政府為杜絕各級毒
    品之氾濫，對於販賣各級毒品，無不嚴加查緝，販賣毒品屬
    重罪，衡諸一般經驗法則，被告如非意圖營利，豈有鋌而走
    險而賣出甲基安非他命之理？況被告也自承販賣本案毒品，
    有賺幾百或賺到吃的等語明確（見本院卷第127頁），另監
    聽譯文中被告也曾說：「也才賺你500元」等語，故其具有
    販賣毒品以牟利之犯意，甚為明確。從而，本案事證明確，
    被告犯行堪以認定，應依法論科。
四、論罪科刑：
  ㈠按行為後法律有變更者，適用行為時之法律。但行為後之法
    律有利於行為人者，適用最有利於行為人之法律，刑法第2
    條第1項定有明文。查被告行為後，毒品危害防制條例第4條
    第1項、第17條第2項已於109年7月15日施行生效。修正後同
    條例第4條第1項將得併科罰金之數額自2000萬元以下，提高
    為3000萬元以下。另修正前同條例第17條第2項規定「犯第4
    條至第8條之罪於偵查及審判中均自白者，減輕其刑」，修
    正後則規定：「犯第4條至第8條之罪於偵查及『歷次』審判中
    均自白者，減輕其刑」。是以，經比較新舊法規定，修正後
    同條例第4條第1項、第17條第2項對於被告並未比較有利，
    自應適用修正前之毒品危害防制條例第4條第1項、第17條第
    2項之規定。
  ㈡核被告如附表一編號1至8所為，均係犯修正前毒品危害防制
    條例第4條第2項之販賣第二級毒品罪。被告持有毒品的低度
    行為，為其販賣之高度行為所吸收，均不另論罪，其8次販
    毒犯行，犯意各別，行為互異，應分論併罰。
  ㈢按修正前毒品危害防制條例第17條第2項規定：「犯第4條至
    第8條之罪於偵查及審判中均自白者，減輕其刑。」係為鼓
    勵是類犯罪行為人自白、悔過，並期訴訟經濟、節約司法資
    源而設。一般而言，固須於偵查及審判中皆行自白，始有適
    用，缺一不可。但所謂「自白」，係指被告承認自己全部或
    主要犯罪事實之謂。其承認犯罪事實之方式，並不以出於主
    動為必要，即經由偵、審機關之推究訊問而被動承認，亦屬
    自白。又訊問被告應先告知犯罪嫌疑及所犯所有罪名，罪名
    經告知後，認為應變更者，應再告知；訊問被告，應予以辯
    明犯罪嫌疑之機會，如有辯明，應命就其始末連續陳述，其
    陳述有利之事實者，應命其指出證明之方法。刑事訴訟法第
    95條第1項第1款、第96條分別定有明文。如檢察官於起訴前
    未就犯罪事實進行偵訊，形同未曾告知犯罪嫌疑及所犯罪名
    ，即逕依其他證據資料提起公訴，致使被告無從自白，以期
    獲得減刑寬典處遇之機會，難謂非違反上開程序規定，剝奪
    被告之訴訟防禦權，違背實質正當之法律程序；於此情形，
    倘認被告於嗣後之審判中自白，仍不得依上開規定減輕其刑
    ，顯非事理之平，從而，就此例外情況，祇要審判中自白，
    仍有上揭減刑寬典之適用，俾符合該條項規定之規範目的（
    最高法院100年度台上字第5082號判決意旨參照）。查警察
    機關及檢察官從未曾就如附表編號1至8所示販賣第二級毒品
    事實為訊問被告，即依其他證據資料逕行起訴，致使被告無
    從於偵查中自白本案所有之犯罪事實，以期獲得減刑寬典處
    遇之機會，難謂非違反上開程序規定，剝奪被告之訴訟防禦
    權，違背實質正當之法律程序。被告既已於原審及本院審理
    中自白本案所有販毒之犯行，依據上開說明，仍應依修正前
    毒品危害防制條例第17條第2項規定減輕其刑。
  ㈣辯護人雖請求依刑法第59條規定，酌減被告之刑責云云。惟
    刑法第59條規定犯罪之情狀可憫恕者，得酌量減輕其刑，其
    所謂「犯罪之情狀」，與同法第57條規定科刑時應審酌之一
    切情狀，並非有截然不同之領域，於裁判上酌減其刑時，應
    就犯罪一切情狀（包括第57條所列舉之10款事項），予以全
    盤考量，審酌其犯罪有無可憫恕之事由（即有無特殊之原因
    與環境，在客觀上足以引起一般同情，以及宣告法定低度刑
    ，是否猶嫌過重等等），以為判斷。而毒品危害防制條例第
    4條針對販賣各級毒品所設刑度，乃是依照各級毒品本身具
    有不同程度之危害性、成癮性，為禁絕毒品擴散、使國民遠
    離毒害，而對於行為人從事販賣各級毒品科予高低不等之刑
    度。從而，自無從僅憑行為多寡、犯罪所得甚低、迫於經濟
    壓力，或是犯罪出於主動或被動等，即謂其犯罪情節足堪同
    情，以免過度斲傷規範威信，架空法定刑度而違反立法本旨
    。而被告對於甲基安非他命是我國嚴加掃蕩、禁絕之違禁物
    ，不得非法販賣，應無不知之理，卻仍為本案犯行，再經審
    酌被告所犯販賣第二級毒品罪，依上開自白或未遂減刑事由
    減輕其刑後，並無客觀上足以引起一般之同情，致處以減刑
    後最低刑度猶嫌過重之情形，是被告所犯各罪，均無適用刑
    法第59條之餘地。
五、駁回上訴的理由：
　㈠原審以被告罪證明確，因而適用上開規定予以論科，並以行
    為人之責任為基礎，並審酌⑴前已有施用第二級毒品經送觀
    察、勒戒之前案紀錄，有其前案紀錄表可參，當知第二級毒
    品甲基安非他命對於他人身心健康戕害甚鉅，且為政府嚴令
    禁止流通之違禁物，竟無視法令禁制，仍販賣牟利，所為除
    害及購毒者之身心健康，並助長毒品流通外，對於社會整體
    治安亦造成相當程度之潛在危害，應予非難，然其各次販賣
    第二級毒品之數量、獲利，均非至鉅，惡性顯較一般販賣毒
    品之毒梟犯為輕；⑵犯罪之動機、目的、手段，及其自述高
    中畢業之智識程度、入監前係從事病媒防治消毒除蟲之工作
    、月收入約2萬7000元、未婚、與未婚妻育有1名男孩、入監
    前係與未婚妻與小孩同住之家庭生活狀況；⑶犯後坦承犯行
    ，態度良好等一切情狀，分別量處如附表「主文欄」所示之
    刑；另斟酌被告所犯各罪之類型、情節、手段，及刑罰對其
    所造成之痛苦程度係隨刑度增加而生加乘效果，隨著罪數增
    加而遞減其刑罰，已足以評價其上開行為之不法性等情，就
    其上開8罪，定應執行有期徒刑4年11月，復說明：⑴未扣案
    之門號0000000000號行動電話1支（含門號SIM卡１張）、門
    號0000000000號行動電話1支（含門號SIM卡１張），分係被
    告持以與黃堯等3人聯繫之物，業據其供承明確（見原審訴
    緝卷第159至161頁），並有監聽譯文足憑，堪認該行動電話
    係被告實施該8次販毒所用之物，均應依毒品危害防制條例
    第19條第1項之規定，分別於被告各罪主文項下宣告沒收，
    併依刑法第38條第4項之規定，於全部或一部不能沒收或不
    宜執行沒收時，追徵其價額。⑵未扣案如附表編號1至8「毒
    品數量及金額」欄所示之金額，為被告販毒所得，均應依刑
    法第38條之1第1項前段、第3項之規定，分別於被告各該販
    賣毒品罪名項下宣告沒收，於全部或一部不能沒收或不宜執
    行沒收時，追徵其價額等，本院核其認事用法並無不當，量
    刑亦稱允當，應予維持。
　㈡被告提起上訴意旨以本案量刑過重，請求從輕量刑云云。惟
    按，刑之量定，為求個案裁判之妥當性，法律賦予法院裁量
    之權，量刑輕重，屬為裁判之事實審法院得依職權自由裁量
    之事項。苟其量刑已以行為人之責任為基礎，並斟酌刑法第
    57條各款所列情狀，在法定刑度內，酌量科刑，如無偏執一
    端，致明顯失出失入情形，上級審法院即不得單就量刑部分
    遽指為不當或違法（最高法院72年台上字第6696號判決意旨
    參照）。查，原審以行為人之責任為基礎，斟酌刑法第57條
    之各款事由而為刑之量定，已於理由欄中詳加論敘載明，既
    未逾越法定刑度，亦未違反比例原則或罪刑相當原則，難認
    有何濫用權限情形。況販賣第二級毒品之法定刑為無期徒刑
    或7年以上有期徒刑之罪，原審僅量定有期徒刑3年7月至3年
    9月之間（8罪），合併定應執行有期徒刑4年11月，已折讓
    甚多之刑期，對被告有相當之優惠，並無過重之虞，難認有
    何違法或不當的情形。被告提起上訴指摘原審判決不當，請
    求撤銷改判，為無理由，應予駁回。
據上論結，應依刑事訴訟法第368條，判決如主文。
本案經檢察官陳志川提起公訴，檢察官黃朝貴到庭執行職務。
中　　華　　民　　國　　111 　年　　1 　　月　　13　　日
                  刑事第七庭    審判長法　官  吳勇輝
                                      法　官  吳錦佳
                                      法　官  黃國永
以上正本證明與原本無異。
如不服本判決應於收受送達後20日內向本院提出上訴書狀，其未
敘述上訴理由者，並得於提起上訴後20日內向本院補提理由書（
均須按他造當事人之人數附繕本）「切勿逕送上級法院」。
　　　　　　　　　　　　　　　　　　　書記官  葉宥鈞
中　　華　　民　　國　　111 　年　　1 　　月　　13　　日

附錄本案論罪科刑法條：
修正前毒品危害防制條例第4條
製造、運輸、販賣第一級毒品者，處死刑或無期徒刑；處無期徒
刑者，得併科新臺幣二千萬元以下罰金。 
製造、運輸、販賣第二級毒品者，處無期徒刑或七年以上有期徒
刑，得併科新臺幣一千萬元以下罰金。 
製造、運輸、販賣第三級毒品者，處七年以上有期徒刑，得併科
新臺幣七百萬元以下罰金。 
製造、運輸、販賣第四級毒品者，處五年以上十二年以下有期徒
刑，得併科新臺幣三百萬元以下罰金。 
製造、運輸、販賣專供製造或施用毒品之器具者，處一年以上七
年以下有期徒刑，得併科新臺幣一百萬元以下罰金。 
前五項之未遂犯罰之。

附表：（金額：新臺幣）
編號 交易 對象 時  間 毒品數量及金額 方   式 持以聯繫販賣甲基安非他命事宜之行動電話門號、通訊監察書、監聽譯文內容 主    文   地  點     1 黃堯 107年1月19日18時45分許 3000元之甲基安非他命1包 張建茂於107年1月19日18時15分許起至同日18時43分許，持用右列Ｂ門號行動電話與黃堯所持用右列Ａ門號行動電話聯絡交易甲基安非他命事宜後，張建茂即於左列時間、地點，販賣左列數量之甲基安非他命予黃堯，雙方銀貨兩訖。 原審法院107年聲監字第31號通訊監察書／監察門號：0000000000號 張建茂販賣第二級毒品，處有期徒刑參年玖月；未扣案之販賣第二級毒品所得新臺幣參仟元及未扣案之門號00000000000號行動電話壹支（含SIM卡壹張）均沒收，於全部或一部不能沒收或不宜執行沒收時，追徵其價額。      Ａ：0000000000（黃堯） Ｂ：00000000000（張建茂）       ①107年1月19日18時15分許之通話內容： 　Ｂ：喂，老ㄟ喔？ 　Ａ：你誰？ 　Ｂ：我豬仔啦，小鬼啊。 　Ａ：喔。　 　Ｂ：你還有在玩嗎？你還有在玩玩具嗎？ 　Ａ：有啦。 　Ｂ：賀啦，你如果有要出來玩，再打給我。 　Ａ：現在咧？ 　Ｂ：現在價格有比較好了，品質沒得比的，讚ㄟ。 　Ａ：你現在可以過來嗎？ 　Ｂ：現在喔？過去你那邊？有辦法過去啊。 　Ａ：你過來啊。 　Ｂ：賀啊，掰掰。　　　　　　　　　　 ②107年1月19日18時25分許之通話內容： 　Ｂ：喂，你身上到底是有錢還是沒錢？ 　Ａ：有啦。 　Ｂ：有厚？因為我現在是剛回來，身上是沒有很多錢，你不要讓我跑來跑去。 　Ａ：不會差你啦。 　Ｂ：不會差我就對了啦，賀啦，你說要在哪裡等？ 　Ａ：7－11好嗎？　 　Ｂ：你說哪一個7－11？水上？你不用跑到水上啦，不然你來麻魚寮啦。 　Ａ：麻魚寮太… 　Ｂ：還是你要來牛稠溪這邊，頭橋工業區這邊。 　Ａ：不要啦。 　Ｂ：那邊不要喔，還是我去新港外面那邊，還是你去大潭？ 　Ａ：嗯。 　Ｂ：大潭村廟裡面。 　Ａ：賀啦。　　　　　　　 ③107年1月19日18時43分許之通話內容： 　Ｂ：喂，我們到了，我們在外面而已。 　Ａ：我也在外面怎麼沒看到？ 　Ｂ：我剛轉進來而已。 （上開監聽譯文內容見警卷第5至6頁）    嘉義縣新港鄉大潭精忠廟前空地     2 黃堯 107年1月25日16時47分稍後某時許 1000元之甲基安非他命1包 張建茂於107年1月25日13時28分許起至同日16時47分許，持用右列Ｂ門號行動電話與黃堯所持用右列Ａ門號行動電話聯絡交易甲基安非他命事宜後，張建茂即於左列時間、地點，販賣左列數量之甲基安非他命予黃堯，雙方銀貨兩訖。 原審法院107年聲監字第31號通訊監察書／監察門號：0000000000號 張建茂販賣第二級毒品，處有期徒刑參年柒月；未扣案之販賣第二級毒品所得新臺幣壹仟元及未扣案之門號00000000000號行動電話壹支（含SIM卡壹張）、門號0000000000號行動電話壹支（含SIM卡壹張）均沒收，於全部或一部不能沒收或不宜執行沒收時，追徵其價額。      Ａ：0000000000（黃堯） Ｂ：00000000000、0000000000（張建茂）    嘉義縣新港鄉新中路新港城購物中心前   ①107年1月25日13時28分許之通話內容： 　Ａ：你在睡覺喔？　　 　Ｂ：沒有啦，我人在外面，怎樣？ 　Ａ：現在怎樣？ 　Ｂ：要過去你那邊喔？ 　Ａ：我在蒜頭啦。 　Ｂ：你人在蒜頭，你是要回去新港還是要來市內？ 　Ａ：我要回去新港，不然要哪裡相等？ 　Ｂ：你會不會經過麻魚寮？ 　Ａ：賀阿。 　Ｂ：對了，你茶葉是要半斤還是一斤的？ 　Ａ：現在多少？ 　Ｂ：現在一斤差不多7千啦，7千、7千5左右。 　Ａ：這樣我很難工作。　　　　　　　　　　　　 　Ｂ：這不是你難做而已，我也不想報人家這種價格，說正經的，報這種價格，大家也都沒辦法接受。 　Ａ：半斤咧？　　　　　　　　　　　　　 　Ｂ：若半斤喔？半斤喔，跟上次一樣，就四啊，說認真的，不是我要跟你報這種價格，真的是我問到的價格也這樣，也才賺你個500元。　　 　Ａ：像上次那個作法…　　　　　　　　　　 　Ｂ：沒關係，這次一定有夠，你這次是要半斤還是一斤？ 　Ａ：我等下打給你，我問看看。 　Ｂ：賀。　　　　 ②107年1月25日14時14分許之通話內容： 　Ｂ：喂，阿伯喔？ 　Ａ：我打給你都沒接。　　 　Ｂ：剛才切靜音，你說怎樣，你現在是要一斤還是半斤？ 　Ａ：半斤。　 　Ｂ：半斤喔？賀啦，同樣麻魚寮嗎，還是怎樣？ 　Ａ：我剛從蒜頭回來了。　　 　Ｂ：新港喔？賀啦。 　Ａ：大賣場這邊。 　Ｂ：等我一下，我騎摩托車，沒說很快喔。　　　 ③107年1月25日16時47分許之通話內容： 　Ｂ：喂，阿伯喔？我騎摩托車，我直接過去你家啦。 　Ａ：我在外面，你要去我家。　　 　Ｂ：不然你在哪裡？ 　Ａ：我在國中這邊，你在哪裡？　 　Ｂ：我在新港了，在新中路、中正路這邊。 　Ａ：我在國中的7－11這邊。　　 　Ｂ：國中喔？我過去找你啦。　 （上開監聽譯文內容見警卷第7至8頁）  3 蕭榮宗 107年3月16日8時許 1000元之甲基安非他命1包 張建茂於107年3月16日7時33分許，持用右列Ａ門號行動電話與蕭榮宗所持用右列Ｂ門號行動電話聯絡交易甲基安非他命事宜後，張建茂即於左列時間、地點，販賣左列數量之甲基安非他命予蕭榮宗，雙方銀貨兩訖。 原審法院107年度聲監字第106號通訊監察書／監察門號：0000000000號 張建茂販賣第二級毒品，處有期徒刑參年柒月；未扣案之販賣第二級毒品所得新臺幣壹仟元及未扣案之門號0000000000號行動電話壹支（含SIM卡壹張）均沒收，於全部或一部不能沒收或不宜執行沒收時，追徵其價額。      Ａ：0000000000（張建茂） Ｂ：0000000000（蕭榮宗）    嘉義市西區垂楊大橋旁7－11便利商店          107年3月16日7時33分許之通話內容： Ｂ：喂，阿茂喔？ Ａ：嘿。 Ｂ：你在睡覺喔？ Ａ：沒有咧，怎樣？ Ｂ：我們到垂楊大橋那間7－11相等，我現在過去。 Ａ：賀，要怎樣？ Ｂ：1張啦。 Ａ：賀，掰。 （上開監聽譯文內容見警卷第18頁）  4 蕭榮宗 107年3月19日14時30分許 2500元之甲基安非他命1包 張建茂於107年3月19日14時11分許，持用右列Ａ門號行動電話與蕭榮宗所持用右列Ｂ門號行動電話聯絡交易甲基安非他命事宜後，張建茂即於左列時間、地點，販賣左列數量之甲基安非他命予蕭榮宗，雙方銀貨兩訖。 原審法院107年度聲監字第106號通訊監察書／監察門號：0000000000號 張建茂販賣第二級毒品，處有期徒刑參年玖月；未扣案之販賣第二級毒品所得新臺幣貳仟伍佰元及未扣案之門號0000000000號行動電話壹支（含SIM卡壹張）均均沒收，於全部或一部不能沒收或不宜執行沒收時，追徵其價額。      Ａ：0000000000（張建茂） Ｂ：0000000000（蕭榮宗）    嘉義市西區垂楊大橋旁7－11便利商店          107年3月19日14時11分許之通話內容： Ｂ：喂？ Ａ：有41啦，看要不要先拿。 Ｂ：靠夭咧，41喔？ Ａ：嗯。 Ｂ：你41要多少給我？25？ Ａ：嗯。 Ｂ：賀啊，25，你拿過來7－11那邊。 Ａ：賀啊。 （上開監聽譯文內容見警卷第18頁）  5 蕭榮宗 107年3月30日13時許 500元之甲基安非他命1包 張建茂於107年3月30日12時34分許，持用右列Ａ門號行動電話與蕭榮宗所持用右列Ｂ門號行動電話聯絡交易甲基安非他命事宜後，張建茂即於左列時間、地點，販賣左列數量之甲基安非他命予蕭榮宗，雙方銀貨兩訖。 原審法院107年度聲監字第106號通訊監察書／監察門號：0000000000號 張建茂販賣第二級毒品，處有期徒刑參年柒月；未扣案之販賣第二級毒品所得新臺幣伍佰元及未扣案之門號0000000000號行動電話壹支（含SIM卡壹張）均沒收，於全部或一部不能沒收或不宜執行沒收時，追徵其價額。      Ａ：0000000000（張建茂） Ｂ：0000000000（蕭榮宗）    蕭榮宗位於嘉義市○區○○街000巷0弄0號之住處   107年3月30日12時34分許之通話內容： Ｂ：喂，阿茂喔？ Ａ：怎樣？ Ｂ：你過來我家一趟。 Ａ：怎樣？ Ｂ：你那邊有沒有球？ Ａ：沒有，我這邊沒有了。 Ｂ：那你再過來我家找我一下。 Ａ：怎麼了嗎？ Ｂ：用一個500的給我。 Ａ：再用一個500的，好，我等下過去。　　 （上開監聽譯文內容見警卷第18頁）  6 陳彥宏 107年4月3日23時30分許 3000元之甲基安非他命1包  張建茂於107年4月3日22時53分許，持用右列Ａ門號行動電話與陳彥宏所持用右列Ｂ門號行動電話聯絡交易甲基安非他命事宜後，張建茂即於左列時間、地點，販賣左列數量之甲基安非他命予陳彥宏，雙方銀貨兩訖。 原審法院107年度聲監續字第158號通訊監察書／監察門號：0000000000號 張建茂販賣第二級毒品，處有期徒刑參年玖月；未扣案之販賣第二級毒品所得新臺幣參仟元及未扣案之門號0000000000號行動電話壹支（含SIM卡壹張）均沒收，於全部或一部不能沒收或不宜執行沒收時，追徵其價額。      Ａ：0000000000（張建茂） Ｂ：0000000000（陳彥宏）    嘉義市文化路福源肉粽旁7－11便利超商          107年4月3日22時53分許之通話內容： Ａ：阿那？ Ｂ：肉粽這邊多久？ Ａ：差不多半小時。 Ｂ：不要拖啦。　　　 Ａ：賀啦。 Ｂ：我要還你3000喔。 Ａ：喔。 （上開監聽譯文內容見警卷第27頁）　　　  7 陳彥宏 107年4月18日19時15分許 1500元之甲基安非他命1包 張建茂於107年4月18日18時41分許，持用右列Ａ門號行動電話與陳彥宏所持用右列Ｂ門號行動電話聯絡交易甲基安非他命事宜後，張建茂即於左列時間、地點，販賣左列數量之甲基安非他命予陳彥宏，雙方銀貨兩訖。 原審法院107年度聲監續字第158號通訊監察書／監察門號：0000000000號 張建茂販賣第二級毒品，處有期徒刑參年捌月；未扣案之販賣第二級毒品所得新臺幣壹仟伍佰元及未扣案之門號0000000000號行動電話壹支（含SIM卡壹張）均沒收，於全部或一部不能沒收或不宜執行沒收時，追徵其價額。      Ａ：0000000000（張建茂） Ｂ：0000000000（陳彥宏）    嘉義市文化路福源肉粽旁7－11便利超商          107年4月18日18時41分許之通話內容： Ｂ：喂，小鬼喔，你那支為什摩不會通？ Ａ：哪有可能不會通？ Ｂ：真的啊，那支不會通啊，多久？　　　 Ａ：賀啦，再來改電話了，在吃飯啦，半小時啦。 Ｂ：福源嗎？ Ａ：嘿啊，福源，像我們上次說的那樣還是怎樣？ Ｂ：你先借我1500啦，去再說啦。 Ａ：賀，去再說。 （上開監聽譯文內容見警卷第27頁）　  8 陳彥宏 107年5月8日1時50分許 1500元之甲基安非他命1包 張建茂於107年5月8日1時43分許，持用右列Ａ門號行動電話與陳彥宏所持用右列Ｂ門號行動電話聯絡交易甲基安非他命事宜後，張建茂即於左列時間、地點，販賣左列數量之甲基安非他命予陳彥宏，雙方銀貨兩訖。 原審法院107年度聲監續字第235號通訊監察書／監察門號：0000000000號 張建茂販賣第二級毒品，處有期徒刑參年捌月；未扣案之販賣第二級毒品所得新臺幣壹仟伍佰元及未扣案之門號0000000000號行動電話壹支（含SIM卡壹張）均沒收，於全部或一部不能沒收或不宜執行沒收時，追徵其價額。      Ａ：0000000000（張建茂） Ｂ：0000000000（陳彥宏）    嘉義市嘉年華電影院門口          107年5月8日1時43分許之通話內容： Ａ：喂，老奸臣，我身上剩差不多1500啦，你有要過來跟我拿錢嗎？ Ｂ：我在這邊等你啦。 Ａ：你要在那邊等我喔。還是你要過來火車站這邊找我？ Ｂ：隨便啦，你叫我拚到台南都去。　　　 Ａ：賀啦，你來火車站這邊找我，我剛好沒摩托車。 Ｂ：火車站哪裡？ Ａ：嘉年華，來打給我，我就下去。 Ｂ：不用啦，你就算5分鐘啦。 Ａ：5分鐘，好，掰掰。　　 （上開監聽譯文內容見警卷第27-28頁）